【裁判字號】    98,重訴,12
【裁判日期】    980305
【裁判案由】    損害賠償
【裁判全文】
臺灣臺中地方法院民事判決              98年度重訴字第12號
原      告  甲○○
            丁○○
共      同
輔  佐  人  乙○○
被      告  丙○○
                      （現於臺灣臺中看守所羈押中）
上列被告因殺人案件（本院97年度重訴字第3556號），經原告提
起刑事附帶民事訴訟請求損害賠償（本院97年度附民字第489號
），本院刑事庭裁定移送前來，本院於民國98年2月19日言詞辯
論終結，判決如下：
    主      文
被告應給付原告甲○○新臺幣參佰萬元、原告丁○○新臺幣參佰
參拾萬參仟玖佰元，及均自民國九十七年九月十八日起至清償日
止，按週年利率百分之五計算之利息。
本判決得假執行。
    事實及理由
一、原告主張：被告於民國96年間結識原告二人之女即被害人張
    綵栩後，進而成為男女朋友，於97年7月8日上午10時許，被
    告騎乘其所有之車牌號碼INW-951號重型機車，至張綵栩位
    於臺中市北區○○○○街115號7樓之7之住處，欲找張綵栩
    談判，雙方見面後，被告提議至東海夜市一帶用餐及逛街，
    途中張綵栩又表示不想進食，被告復以前開機車載張綵栩至
    臺中市○○路（電線桿工一幹83號）旁軍方碉堡，於同日上
    午11時30分許，被告以手握住預藏之水果刀，從張綵栩之右
    頸部行兇劃過2刀，割斷張綵栩之頸部頸動脈與頸靜脈，造
    成張綵栩大出血，最後因出血性休克當場死亡。被告所犯殺
    人罪行，業經臺灣臺中地方法院檢察署檢察官起訴，並經本
    院刑事庭判處被告罪刑，而原告為張綵栩之父、母，張綵栩
    遭不法侵害致死，依民法第184條第1項、第192條第1項、第
    194條之規定，原告二人自得請求被告賠償殯葬費及精神慰
    撫金等損害，其明細如下：(一)殯葬費：因張綵栩死亡致原告
    丁○○支出殯葬費計有：新臺幣（下同）303,900元。(二)精
    神慰撫金：張綵栩因被告故意行為而喪失生命，原告二人老
    年喪女，頓失依靠，令原告傷心欲絕，白髮人送黑髮人，錐
    心之痛，迄今仍無法平復，精神上之痛苦不言可喻，請求被
    告賠償原告二人各神精慰撫金300萬元。爰依侵權行為之法
    律關係，提起本件訴訟，請求被告賠償損害等語。並聲明如
    主文第一項所示。
二、被告對原告訴之聲明之請求及所依據之法律關係，於言詞辯
    論期日為認諾。
三、按當事人於言詞辯論時為訴訟標的之捨棄或認諾者，應本於
    其捨棄或認諾為該當事人敗訴之判決，民事訴訟法第384條
    定有明文。經查：被告於98年2月19日言詞辯論時，對原告
    訴之聲明及所依據之侵權行為之法律關係所為損害賠償之請
    求為認諾，業經記明筆錄在卷，依前揭規定，本院應本於被
    告之認諾而為其敗訴之判決。從而，原告依侵權行為之法律
    關係，請求被告給付原告甲○○300萬元、原告丁○○3,303
    ,900 元，及均自起訴狀繕本送達翌日即97年9月18日起至清
    償日止，按週年利率百分之五計算之利息，為有理由，應予
    准許。
四、次按本於被告認諾所為之判決，法院應依職權宣告假執行，
    民事訴訟法第389條第1項第1款亦有明定。本件既係本於被
    告認諾所為之判決，爰依職權宣告假執行。
五、本件原告提起刑事附帶民事訴訟，由本院刑事庭依刑事訴訟
    法第504條第1項規定裁定移送前來，依同條第2項規定免繳
    納裁判費，其於本院審理期間，亦未滋生其他訴訟必要費用
    ，並無訴訟費用負擔問題，附予敘明。
六、宣告假執行之依據：民事訴訟法第389條第1項第1款。
中    華    民    國    98    年    3     月    5     日
                  民事第二庭    法  官  楊國精
正本係照原本作成。
如對本判決上訴，須於判決送達後20日內向本院提出上訴狀。
中    華    民    國    98    年    3     月    5     日
                                書記官


司法院資訊處製作；財團法人民間司法改革基金會備份。
